da: Bærbarhed: Kompakt størrelse; Sammenfoldelig; Transportabel; Stationær; Andet
hr-HR: Prenosivost: Kompaktna veličina; Sklopivo; Prijenosno; Stacionarno; Ostalo
zh-CN: 可携带性: 紧凑尺寸; 折叠式; 便携式; 固定式; 其他
en: Portability: Compact size; Foldable; Portable; Stationary; Other
fi: Siirrettävyys: Kompakti koko; Taitettava; Siirrettävät; Paikallaan oleva; Muu
pl: Przenośność: Kompaktowy rozmiar; Składane; Przenośny; Stacjonarne; Inne
bg-BG: Преносимост: Компактен размер; Сгъваем; Преносим; Стационарен; Други
tr: Taşınabilirlik: Kompakt boyut; Katlanabilir; Taşınabilir; Sabit; Diğer
de: Portabilität: Kompakte Größe; Klappbar; Tragbar; Stationär; Sonstiges
sk-SK: Prenosnosť: Kompaktná veľkosť; Sklopný; Prenosný; Stacionárny; Iné
sl-SI: Prenosljivost: Kompaktna velikost; Zložljivo; Prenosno; Stacionarni; Drugo
lt-LT: Nešiojamumas: Kompaktiškas; Sulankstomas; Nešiojamas; Stacionarus; Kita
el: Φορητότητα: Συμπαγές μέγεθος; Αναδιπλούμενο; Φορητό; Ακίνητο; Άλλο
nl: Draagbaarheid: Compact; Inklapbaar; Draagbaar; Stationair; Andere
ru: Портативность: Компактный размер; Складной; Портативный; Стационарный; Другой
hu: Hordozhatóság: Kompakt méret; Összecsukható; Hordozható; Rögzített; Egyéb
th: การพกพา: ขนาดกะทัดรัด; แบบพับได้; แบบพกพา; แบบตั้งโต๊ะ; อื่นๆ
cs: Přenosnost: Kompaktní velikost; Skládací; Přenosné; Stacionární; Jiné
nb: Bærbarhet: Kompakt størrelse; Sammenleggbar; Bærbar; Stasjonær; Annet
es: Portabilidad: Tamaño compacto; Plegable; Portátil; Fijo; Otros
vi: Tính linh động: Kích thước nhỏ gọn; Có thể gập lại; Xách tay; Để một chỗ; Khác
ko: 휴대성: 컴팩트 사이즈; 접이식; 이동식; 고정식; 기타
pt-PT: Portabilidade: Tamanho compacto; Dobrável; Portáteis; Estacionário; Outro
fr: Portabilité: Format compact; Pliable; Portable; Stationnaire; Autre
pt-BR: Portabilidade: Tamanho compacto; Dobrável; Portátil; Estacionário; Outro
zh-TW: 便攜性: 緊湊折疊; 可折疊; 可攜式; 固定式; 其他
it: Trasportabilità: Dimensioni compatte; Pieghevole; Portatile; Stazionario; Altro
ja: 携帯性: コンパクトサイズ; 折りたたみ式; ポータブル; 据え付け; その他
sv: Bärbarhet: Kompakt storlek; Vikbar; Bärbar; Stationär; Övrigt
ro-RO: Portabilitate: Dimensiune compactă; Pliabilă; Portabil; Staționar; Altele